Ministère des colonies. Services judiciaires
Archives nationales d'outre-mer
Services judiciaires
1923-1960
COL SJ 1 à 176
Archives nationales d'outre-mer à Aix-en-Provence
Ministère des Colonies; générique_versement
Ce fonds contient: des documents relatifs à l’organisation judiciaire, au fonctionnement des tribunaux, au personnel de la magistrature, de nombreux dossiers de recours en grâce, des dossiers de procédure criminelle.Les pays concernés sont les suivants: Afrique occidentale française, Côte-d’Ivoire, Dahomey, Guinée, Haute-Volta, Mauritanie, Niger, Sénégal, Soudan français, Togo, Cameroun, Afrique équatoriale française, Gabon, Moyen Congo, République centrafricaine, Tchad, Côte française des Somalis, Madagascar, Comores, Indochine, établissements français d’Océanie, Nouvelle-Calédonie, Inde, Saint-Pierre-et-Miquelon.
Archives publiques. Archives publiques communicables selon la législation en vigueur (article L. 213-2 du code du patrimoine).
Publiable sur internet
Les services judiciaires du ministère de la France d’Outre-Mer ont été créés par l’arrêté ministériel du 28 mai 1948 qui spécifiait qu’« ont été réunies en un seul service, qui prend l’appellation de « services judiciaires », les attributions des directions du ministère de la France d’Outre-Mer concernant la justice, l’organisation judiciaire, l’administration du personnel (magistrats et auxiliaires de justice), l’administration pénitentiaire et les services judiciaires. Ce service est rattaché à la direction du personnel » (JORF, 12 juin 1948, P.5671). Avant cette date, les affaires judiciaires ressortaient notamment du 4ème bureau de la direction des Affaires politiques (AFFPOL).
Répertoire numérique dactylographié, par Daniel Hick et Christèle Noulet, 1997, 10 p.
2022-02-09: versement numéro via reprise-1000 Ministère des Colonies
- Organisation et fonctionnement de la justice et des juridictions, 1923-1959; COL SJ 1 à 3, 7 à 10, 33 à 34
  Rapports sur l’organisation judiciaire, le fonctionnement des tribunaux, le rôle de la gendarmerie.
  - AEF, Cameroun, 1950; 0.143; COL SJ 1
    Classement définitif
    Pièces préparatoires et rapport détaillé sur la situation judiciaire par l’avocat général Rolland.
  - Afrique, 1923-1958; 0.143; COL SJ 2
    Afrique. - La situation de la justice par le président Sédille. Le fonctionnement de la Justice par Sammarcelli (1957). AOF-CFS. - Le détachement de gendarmerie par le général Cases (juillet 1952). AOF. - Les compétences et les possibilités de déconcentration concernant la justice et la législation autochtone par Christen (1954). Le détachement de gendarmerie pour l’AOF et le Togo par le général Cases (Mars 1955). Le détachement de gendarmerie par le général Cases (Août 1956). AOF-Togo. - La situation en Mauritanie et des autres territoires de l’Afrique occidentale dépendant des cours de Dakar et d’Abidjan, la situation particulière de la république autochtone du Togo par Boisdon, Lakhdari et Cheikh Sidya (1957). Côte d’Ivoire. - Les tribunaux judiciaires de droit français, par Monguillot (1957-1958). Sénégal. - Les tribunaux judiciaires de droit français, par Monguillot (1957-1958). Soudan. - Les tribunaux judiciaires de droit français, par Monguillot (1958). Guinée. - Les tribunaux judiciaires de droit français, par Monguillot (1958). AEF. - Les juridictions françaises et la justice répressive par Ruffel (1948). L’historique de l’organisation judiciaire et l’organisation judiciaire actuelle par l’avocat général Nadaillat (Novembre 1950). AEF-Cameroun. - Le détachement de gendarmerie par le général Cases (1955). Le détachement de gendarmerie par le général Cathoulic (1957). L’organisation de la justice répressive par Pruvost (1948-1949). L’organisation du service judiciaire par Mazodier (1958). Togo-Cameroun. - L’étude du service judiciaire et l’éventualité d’une réorganisation par Mazodier (1923-1954).
  - Madagascar; autres territoires, 1948-1959; 0.143; COL SJ 3
    Madagascar. - Le fonctionnement des services de la justice militaire par l’avocat général Rolland (1948). L’organisation et le fonctionnement de la justice par l’inspecteur des affaires administratives Rivière (Décembre 1948). Le fonctionnement de la justice et la réorganisation de la justice par l’inspecteur des affaires administratives Rivière (15 janvier 1949). Les organismes pénitentiaires de Diego-Suarez par l’inspecteur général Mérat (1949). La réforme judiciaire par Mérat (1949). Le pénitencier de Nosy-Lava par Mérat (1949). La réorganisation de la justice par Mérat (1949). La maison de force de Nosy-Be par Mérat (1949). Les prisons de Tuléar et Morondava par Mérat (1949). Le service pénitentiaire par Mérat (1949). La prison de Tananarive par Mérat (1949). Le fonctionnement de la justice de 1945 à 1950 et les problèmes que pose sa réorganisation par Lucciardi chef du service judiciaire de Madagascar (24 août 1950). L’organisation administrative de la province de Tuléar; inspection du travail par Ruffel. (1953-1954). La portée politique du contact de commandement dans la province de Tuléar par Ruffel (1956). Madagascar- CFS. - L’état civil et la protection de la femme et de l’enfant par Antonini (1957). CFS. - Le détachement de la gendarmerie par le général Cases (Septembre 1956). Comores. - L’organisation judiciaire et la création d’un tribunal d’appel par Ponchelet (1959). Saint-Pierre-et-Miquelon. - Le détachement de la gendarmerie par le généra Cases (Novembre 1955). Pacifique. - Le détachement de la gendarmerie par le général Cases (Mars 1956).
  - Organisation judiciaire, 1946-1954; 0.143; COL SJ 7
    Notes, correspondance. AOF (1946-1958); AEF (1947-1950); Cameroun (1946-1954); Madagascar (1953-1955). Procès-verbal de la commission de législation (10 mars 1954). Commission de réorganisation de la justice d’outre-mer. Sous-commission de réforme du code d’instruction criminelle: procès-verbaux des séances (1956).
  - Fonctionnement de la justice, 1952-1955; 0.143; COL SJ 8
    Réorganisation de la justice civile autochtone (1954). Commission d’études pénales et législatives: procès-verbaux des séances (1953-1955). Groupe consultatif de travail pour l’étude des améliorations à apporter au fonctionnement de la justice d’outre-mer: procès-verbaux des séances (9 mai- 25 juillet 1952).
  - Suppression de la cour de justice de l’Indochine, 1949-1950; 0.143; COL SJ 9
    Notes, correspondance.
  - Fonctionnement de la justice, 1952-1960; 0.143; COL SJ 10
    Conseil supérieur de la magistrature: ordonnance portant loi organique (octobre 1958). Budget des services judiciaires (1958-1959). AOF: rapport annuel sur la justice de droit local et la justice musulmane (1955), état des justices de paix à compétence correctionnelle limitée au 1er mai 1952, état des juridictions de droit français en cours de création au 1er mai 1952. Liste des établissements pénitentiaires avec l’effectif des détenus (1952-1953). Parquet de Fort-Lamy: code de procédure en matière civile et commerciale (1956). Océanie: code de procédure civile (1er août 1954). Conventions judiciaires avec des pays de la communauté: Togo (1958-1959), AEF (1959-1960), Vietnam (194), projet d’accords judiciaires et accords franco-malgaches (1960).
  - Organisation des juridictions, 1953-1957; 0.143; COL SJ 33
    Tribunal du travail, création: textes législatifs (1953-1957). Tribunal du travail et tribunaux de 1ère instance statuant en appel: copies de jugements (1954-1957).
  - Justice militaire, 1952-1957; 0.143; COL SJ 34
    Justice militaire, commission consultative: procès-verbaux des séances (1952-1957). Tribunaux permanents des forces armées, nominations des magistrats (1940, 1946-1955, 1958).
- Correspondance au départ, 1950-1954; COL SJ 4 à 5
  Chronos.
  - Du 14 février 1949 au 30 août 1950, 1949-1950; 0.143; COL SJ 4
  - Du 10 janvier au 30 juillet 1954, 0.143; COL SJ 5
- Personnel, 1945/1960; COL SJ 6, 11 à 22
  - Statut de la magistrature, 1947-1956; 0.143; COL SJ 6
    Réforme du décret du 22 août 1928: projets.
  - Personnel de la magistrature, 1948-1956; 0.143; COL SJ 11
    Etats nominatifs. 1948: Madagascar. 1955: AOF, Madagascar, Saint-Pierre-et-Miquelon. 1956: AOF, AEF, Cameroun, Madagascar, CFS, Nouvelle-Calédonie, Océanie. 1957: AOF, AEF, Cameroun, Togo, Madagascar, CFS, Nouvelle Calédonie, Océanie.
  - Personnel de la magistrature, 1956-1958; 0.143; COL SJ 12; Les états nominatifs concernent exclusivement les territoires suivants: l’AOF, AEF, Cameroun, Madagascar, CFS, Nouvelle-Calédonie, Saint-Pierre-et-Miquelon. Les états d'effectifs concernent l'ensemble des colonies françaises.
    Etats nominatifs (1958).Etats des effectifs (1956, 1958). Personnel judiciaire, reclassement: procès-verbaux de la commission de reclassement (1946-1955), relevé des décisions (1952-1955). Magistrature, nomination et mouvement: décrets, décisions, listes (1952-1955).
  - Mouvements des magistrats et greffiers, 1952-1957; 0.143; COL SJ 13
    Etats de mouvements. 1952: Océanie. 1956: CFS, Océanie. 1957: AOF, AEF, Togo, Cameroun, Madagascar, CFS, Nouvelle-Calédonie, Océanie, Saint-Pierre-et-Miquelon.
  - Mouvements des magistrats et greffiers, 1958-1959; 0.143; COL SJ 14
    Etats de mouvements.1958: AOF, AEF, Togo, Cameroun, Madagascar, CFS, Polynésie, Saint-Pierre-et-Miquelon. 1959: Cameroun, Madagascar, Polynésie.
  - Personnel de la magistrature, 1955-1959; 0.143; COL SJ 15; Pour la majoration d'ancienneté aux anciens combattants, voir les lois des 26 septembre 1951 et 19 juillet 1952.
    Magistrats, majoration d’ancienneté aux anciens combattants de la deuxième guerre mondiale: arrêtés (1955-1956). Magistrats, nomination, mouvement et avancement: décrets, décisions, arrêtés (1955, 1958-1959).
  - Magistrats et greffiers, 1947 à 1960; COL SJ 16 à 21
    Composition des commissions de classement et avancement.
    - Année 1947, 0.143; COL SJ 16
    - Années 1950-1951, 0.143; COL SJ 17
    - Années 1952-1955, 0.143; COL SJ 18
    - Année 1956, 0.143; COL SJ 19
    - Année 1957, 0.143; COL SJ 20
    - Années 1958 et 1960, 1958-1960; 0.143; COL SJ 21
      2020
      archives publiques
  - Magistrats et greffiers, 1945-1955; 0.25; COL SJ 22
    Etats des soldes des différentes catégories de la magistrature coloniale (1945-1955). Magistrats et greffiers, propositions d’avancement, appréciations et tableaux (1954-1955).
- Affaires judiciaires, 1948/1959; COL SJ 35, 162 à 169
  - Condamnations et peines, 1953/1958; COL SJ 35, 162
    - Affaires judiciaires et disciplinaires: dossiers particuliers, 0.143; COL SJ 35
      2034
      Nouvelle Calédonie, détournements de deniers publics et faux en écriture publique par le chef du service des douanes et de l’enregistrement (1956-1958). Congo, homicide involontaire (1953). Pondichéry, poursuites disciplinaires contre un magistrat (1955). Sénégal, délivrance irrégulière de licences d’importation, de permis d’achat, de bons d’approvisionnement et corruption par des administrateurs des colonies et un fonctionnaire des douanes (1949-1950). Cameroun, ingénieur de la SAFA accusé de meurtre et acquitté (1952-1953). AOF, sanctions disciplinaires contre un magistrat pour outrage à magistrat (1957-1958).
    - Relégations individuelles, 1953-1958; 0.167; générique_versement; COL SJ 162; Concerne tous les territoires.
      Notices individuelles.
  - Dossiers de procédure criminelle versés par le parquet général de Tananarive, 1948-1951; COL SJ 163 à 165
    - Letsara dit Renkafa et consorts, 1948-1951; 0.167; générique_versement; COL SJ 163
      2027
    - Alfredy dit Fredy et consorts, 1948-1951; 0.167; générique_versement; COL SJ 164
    - Ralaivo et consorts, 1951; 0.167; générique_versement; COL SJ 165
  - Insurgés malgaches, 1948-1959; COL SJ 166 à 169
    - Interventions, recours, statistiques, 1948-1959; 0.167; générique_versement; COL SJ 166
      2035
      Interventions parlementaires en faveur des condamnés: pétitions. Dossiers de demandes d’amnisties. Recours en grâce. Statistiques des peines. Relevés des condamnations
    - Demandes d’amnisties, 1957; 0.167; générique_versement; COL SJ 167
      2033
      Numéros 1-50.
    - Demandes d’amnisties, 0.143; générique_versement; COL SJ 168
      Numéros 50-85.
    - Révisions, grâces, commission d'amnistie, 1949-1957; 0.143; générique_versement; COL SJ 169; La commission d’amnistie a été formée par la loi du 27 mars 1956.
      Révisions: notices individuelles, correspondance (1950-1953). Recours en grâces: notices individuelles (1949-1951). Commission d’amnistie: procès-verbaux des réunions, rapports sur les demandes (1956-1957).
- Mesures de grâce et de révision des condamnations, COL SJ 36 à 161, 170 à 176
  - Dossiers de recours en grâce, 1949 à; COL SJ 36 à 126; Ces dossiers comportent des lacunes. Le fichier nominatif classé dans les cartons SJ 170 à SJ 176 comporte un numéro correspondant à celui du dossier.
    - Année 1949, 1949/1949; COL SJ 36 à 43
      - Numéros 1-50, 1949; 0.143; COL SJ 36
        2025
      - Numéros 51-99, 1949; 0.143; COL SJ 37
      - Numéros 101-150, 1949; 0.143; COL SJ 38
      - Numéros 151-200, 1949; 0.143; COL SJ 39
      - Numéros 151-200, 1949; 0.143; COL SJ 40
      - Numéros 251-300, 1949; 0.143; COL SJ 41
      - Numéros 301-350, 1949; 0.143; COL SJ 42
      - Numéros 351-458, 1949; 0.143; COL SJ 43
    - Année 1950, COL SJ 44 à 50
      - Numéros 1-49, 1950; 0.143; COL SJ 44
        2026
      - Numéros 51-100, 1950; 0.143; COL SJ 45
      - Numéros 101-150, 1950; 0.143; COL SJ 46
      - Numéros 153-200, 1950; 0.143; COL SJ 47
      - Numéros 201-250, 1950; 0.143; COL SJ 48
      - Numéros 251-320, 1950; 0.143; COL SJ 49
      - Numéros 321-359, 1950; 0.143; COL SJ 50
    - Année 1951, COL SJ 51 à 58
      - Numéros 1-73, 1951; 0.167; COL SJ 51
      - Numéros 74-136, 1951; 0.167; COL SJ 52
      - Numéros 137-225, 1951; 0.167; COL SJ 53
      - Numéros 226-299, 1951; 0.167; COL SJ 54
      - Numéros 301-330, 1951; 0.167; COL SJ 55
      - Numéros 332-364, 1951; 0.167; COL SJ 56
      - Numéros 365-415, 1951; 0.167; COL SJ 57
      - Numéros 417-442, 1951; 0.167; COL SJ 58
    - Année 1952, COL SJ 59 à 68
      - Numéros 1-50, 1952; 0.167; COL SJ 59
      - Numéros 52-99, 1952; 0.167; COL SJ 60
      - Numéros 101-150, 1952; 0.167; COL SJ 61
      - Numéros 151-200, 1952; 0.167; COL SJ 62
      - Numéros 201-250, 1952; 0.167; COL SJ 63
      - Numéros 251-300, 1952; 0.167; COL SJ 64
      - Numéros 301-350, 1952; 0.167; COL SJ 65
      - Numéros 351-399, 1952; 0.167; COL SJ 66
      - Numéros 401-449, 1952; 0.167; COL SJ 67
      - Numéros 451-483, 1952; 0.167; COL SJ 68
    - Année 1955, COL SJ 69 à 79
      - Numéros 1-49, 1955; 0.167; COL SJ 69
        2031
      - Numéros 50-99, 1955; 0.167; COL SJ 70
      - Numéros 100-149, 1955; 0.167; COL SJ 71
      - Numéros 150-199, 1955; 0.167; COL SJ 72
      - Numéros 200-249, 1955; 0.167; COL SJ 73
      - Numéros 250-299, 1955; 0.167; COL SJ 74
      - Numéros 300-349, 1955; 0.167; COL SJ 75
      - Numéros 350-399, 1955; 0.167; COL SJ 76
      - Numéros 400-449, 1955; 0.167; COL SJ 77
      - Numéros 450-499, 1955; 0.167; COL SJ 78
      - Numéros 500-517, 1955; 0.167; COL SJ 79
    - Année 1956, COL SJ 80 à 97
      - Numéros 1-25, 1956; 0.167; COL SJ 80
        2032
      - Numéros 26-49, 1956; 0.167; COL SJ 81
      - Numéros 50-99, 1956; 0.167; COL SJ 82
      - Numéros 100-149, 1956; 0.167; COL SJ 83
      - Numéros 150-199, 1956; 0.167; COL SJ 84
      - Numéros 200-239, 1956; 0.167; COL SJ 85
      - Numéros 230-250, 1956; 0.167; COL SJ 86
      - Numéros 251-270, 1956; 0.143; COL SJ 87
      - Numéros 271-296, 1956; 0.143; COL SJ 88
      - Numéros 302-330, 1956; 0.143; COL SJ 89
      - Numéros 331-349, 1956; 0.143; COL SJ 90
      - Numéros 350-370, 1956; 0.143; COL SJ 91
      - Numéros 371-398, 1956; 0.143; COL SJ 92
      - Numéros 399-430, 1956; 0.143; COL SJ 93
      - Numéros 431-451, 1956; 0.167; COL SJ 94
        Contient également le numéro 472.
        conservation
      - Numéros 452-499, 1956; 0.167; COL SJ 95
      - Numéros 500-549, 1956; 0.167; COL SJ 96
      - Numéros 550-586, 1956; 0.167; COL SJ 97
    - Année 1957, COL SJ 98 à 115
      - Numéros 1-49, 1957; 0.167; COL SJ 98
      - Numéros 50-70, 1957; 0.167; COL SJ 99
      - Numéros 71-99, 1957; 0.143; COL SJ 100
      - Numéros 101-131, 1957; 0.143; COL SJ 101
      - Numéros 132-149, 1957; 0.143; COL SJ 102
      - Numéros 150-199, 1957; 0.143; COL SJ 103
      - Numéros 200-249, 1957; 0.143; COL SJ 104
      - Numéros 250-349, 1957; 0.143; COL SJ 105
      - Numéros 350-399, 1957; 0.143; COL SJ 106
      - Numéros 400-471, 1957; 0.167; COL SJ 107
      - Numéros 472-499, 1957; 0.167; COL SJ 108
      - Numéros 500-549, 1957; 0.167; COL SJ 109
      - Numéros 550-599, 1957; 0.167; COL SJ 110
      - Numéros 600-649, 1957; 0.167; COL SJ 111
      - Numéros 650-680, 1957; 0.167; COL SJ 112
      - Numéros 681-699, 1957; 0.167; COL SJ 113
      - Numéros 700-749, 1957; 0.167; COL SJ 114
      - Numéros 750-799, 1957; 0.167; COL SJ 115
    - Année 1958, COL SJ 116
      - Côte d’Ivoire, Dahomey, Niger, Sénégal, AEF, Cameroun, Madagascar, 1958; 0.167; COL SJ 116
    - Année 1959, COL SJ 117 à 125
      - Côte d’Ivoire, 1959; 0.167; COL SJ 117
      - Sénégal, 1959; 0.167; COL SJ 118
      - Dahomey, 1959; 0.143; COL SJ 119
      - AEF, 1959; 0.143; COL SJ 120
      - AEF, 1959; 0.143; COL SJ 121
      - Centrafrique, 1959; 0.143; COL SJ 122
      - Cameroun, 1959; 0.143; COL SJ 123
      - Togo, 1959; 0.143; COL SJ 124
      - Madagascar, CFS, Indochine, Nouvelle-Calédonie, Polynésie, 1959; 0.143; COL SJ 125
    - Année 1960, COL SJ 126
      - Nouvelle-Calédonie, 1960; 0.143; COL SJ 126
        2036
  - Grâces générales, 1948; COL SJ 127 à 131
    Listes, notices individuelles, correspondance.
    - Tous territoires, 1948; 0.143; générique_versement; COL SJ 127
      2024
    - Tous territoires, 1948; 0.143; générique_versement; COL SJ 128
    - Tous territoires, 1948; 0.143; générique_versement; COL SJ 129
    - Tous territoires, 1948; 0.143; générique_versement; COL SJ 130
    - Tous territoires, 1948; 0.143; générique_versement; COL SJ 131
  - Grâces en AOF et au Togo, 1948; 0.143; générique_versement; COL SJ 132
    Rejets: listes, notices individuelles, correspondance.
  - Grâces accordées à l’occasion du 14 juillet, 1952/1960; COL SJ 133 à 157
    - Tous territoires, 1952; 0.167; générique_versement; COL SJ 133
      2028
    - Tous territoires, 1952; 0.167; générique_versement; COL SJ 134
    - Tous territoires, 1952; 0.167; générique_versement; COL SJ 135
    - Tous territoires, 1952; 0.167; générique_versement; COL SJ 136
    - Madagascar, 1954; 0.167; générique_versement; COL SJ 137
      2030
    - Tous territoires, 1954; 0.167; générique_versement; COL SJ 138
    - Tous territoires, 1954; 0.167; générique_versement; COL SJ 139
    - Tous territoires, 1955; 0.167; générique_versement; COL SJ 140
    - Tous territoires, 1955; 0.167; générique_versement; COL SJ 141
    - Tous territoires, 1955; 0.167; générique_versement; COL SJ 142
    - Tous territoires, 1956; 0.167; générique_versement; COL SJ 143
    - Tous territoires, 1956; 0.167; générique_versement; COL SJ 144
    - Tous territoires, 1956; 0.167; générique_versement; COL SJ 145
    - Tous territoires, 1957; 0.167; générique_versement; COL SJ 146
    - Tous territoires, 1957; 0.167; générique_versement; COL SJ 147
    - Tous territoires, 1957; 0.167; générique_versement; COL SJ 148
    - Tous territoires, 1957; 0.167; générique_versement; COL SJ 149
    - AEF, CFS, Nouvelle Calédonie, Polynésie, 1958; 0.167; générique_versement; COL SJ 150
    - Haute-Volta, Côte d’Ivoire, Soudan, Sénégal, Dahomey, 1958; 0.167; générique_versement; COL SJ 151
    - Mauritanie, Guinée, Cameroun, Niger, 1958; 0.167; générique_versement; COL SJ 152
    - Madagascar, 1958; 0.167; générique_versement; COL SJ 153
    - Madagascar, 1959; 0.167; générique_versement; COL SJ 154
    - Haute-Volta, Côte d’Ivoire, Niger, 1959; 0.167; générique_versement; COL SJ 155
    - République Centrafricaine, Mauritanie, Tchad, Gabon, Congo, Sénégal, Dahomey, 1959; 0.167; générique_versement; COL SJ 156
    - Tchad, République Centrafricaine, Gabon, Congo Dahomey, Niger, Haute-Volta, Mauritanie, Côte d’Ivoire, 1960; 0.167; générique_versement; COL SJ 157
  - Grâces collectives, 1949-1950; 0.167; générique_versement; COL SJ 158
    Décrets, listes, notices individuelles, correspondance.
  - Grâces collectives et suspensions, 1951-1953; 0.167; générique_versement; COL SJ 159
    2029
    Grâces collectives: décrets, listes, notices individuelles, correspondance (1951, 1953).Grâces, suspension: listes, correspondance (1953).
  - Supensions de grâces, 1954; 0.25; générique_versement; COL SJ 160
    Listes, correspondance.
  - Requêtes en révision, 1953-1958; 0.25; générique_versement; COL SJ 161; Concerne toutes les colonies mais plus particulièrement les parlementaires malgaches compromis dans la rébellion de 1947.
  - Fichiers des recours en grâce et requêtes en révision, COL SJ 170 à 176
    Ce fichier renvoie aux cotes COL SJ 36 à 126.
    - Aba-Bun, 0.143; générique_versement; COL SJ 170
    - Cab-Ful, 0.143; générique_versement; COL SJ 171
    - Gab-Laz, 0.143; générique_versement; COL SJ 172
    - Leb-Nga, 0.143; générique_versement; COL SJ 173
    - Ngo-Ram, 0.143; générique_versement; COL SJ 174
    - Ran-Syl, 0.5; générique_versement; COL SJ 175
    - Tab- Zou, 0.5; générique_versement; COL SJ 176
- Bâtiments, 1948-1960; COL SJ 28 à 32
  Description et travaux: états des prévisions, devis, dessins, plans, photos.
  - Programmes (1954-1958), AOF (1950-1954), Côte d’Ivoire, Niger et Haute-Volta (1950-1958), 0.25; COL SJ 28
  - AOF, Sénégal, Guinée et Cameroun, 1950-1958; 0.25; COL SJ 29
  - AEF, 1948-1958; 0.143; COL SJ 30
  - Madagascar, 1950-1958; 0.143; COL SJ 31
  - Togo (1950-1958), Comores (1953-1960), CFS (1953-1959), Nouvelle Calédonie (1956-1957), programme général pour toutes les colonies (1955-1956), 1950-1960; 0.143; COL SJ 32
- Statistiques judiciaires, 1932-1959; COL SJ 23 à 27
  - AOF, 1944-1958; 0.25; COL SJ 23; L'année 1950 est lacunaire.
  - Territoires divers, 1932-1959; 0.25; COL SJ 24
    Cameroun (1932-1948, 1950-1957). AEF (1950-1957). CFS (1949, 1951-1957). Nouvelle-Calédonie, Nouvelles-Hébrides, Wallis-et-Futuna (1952-1959). Inde (1949-1950). Océanie (1950-1959). Saint-Pierre-et-Miquelon (1946,1951-1957).
  - Madagascar, 1946-1956; 0.25; COL SJ 25
  - Madagascar, 1957; 0.25; COL SJ 26
  - Infraction au régime forestier en AOF, 1950-1952; 0.25; COL SJ 27
    Statistiques.